臺灣彰化地方法院刑事判決
111年度交易字第215號
公  訴  人  臺灣彰化地方檢察署檢察官
被      告  楊明忠


上列被告因公共危險案件，經檢察官提起公訴（111年度偵字第2
414號），本院依法裁定改行簡式審判程序，判決如下：
    主    文
楊明忠犯不能安全駕駛動力交通工具罪，累犯，處有期徒刑陸月
，併科罰金新臺幣伍萬元，有期徒刑如易科罰金，罰金如易服勞
役，均以新臺幣壹仟元折算壹日。
    犯罪事實及理由
一、本案犯罪事實及證據，除增列「被告楊明忠於本院審理時之
    自白」作為證據外，其餘均引用如附件臺灣彰化地方檢察署
    檢察官起訴書之記載。
二、論罪科刑
（一）核被告所為，係犯刑法第185 條之3第1項第1款之不能安
      全駕駛動力交通工具罪。
（二）被告前於民國107年間，因不能安全駕駛交通工具案件，
      經本院以107年度交易字第678號判決處有期徒刑5月確定
      ，於108年8月21日執行完畢等情，有臺灣高等法院被告前
      案紀錄表在卷可稽，其於受有期徒刑執行完畢後，5年內
      故意再犯本案有期徒刑以上之罪，為累犯；茲審酌被告於
      短時間即再犯同性質之犯罪，可認其刑罰反應力薄弱，爰
      依司法院釋字第775號解釋意旨及刑法第47條第1項規定加
      重其刑。
（三）爰以行為人之責任為基礎，審酌被告無視政府一再宣導不
      得酒後駕車之觀念，於飲酒後吐氣所含酒精濃度已達每公
      升0.31毫克之情況下，猶貿然駕駛自用小客車上路，不僅
      漠視自己安危，亦罔顧公眾之生命、身體安全，實有可議
      之處。惟念及被告犯後尚知認錯、坦承犯行，犯後態度尚
      佳，兼衡其國中畢業，目前擔任物流司機，月收入約新臺
      幣3萬元，無負債，已婚，有2名未成年子女，現與母親、
      妻小同住之智識程度、家庭生活與經濟狀況等一切情狀，
      量處如主文所示之刑，並依刑法第41條第1項前段、第42
      條第3 項前段諭知易科罰金及易服勞役之折算標準，以資
      懲儆。
三、依刑事訴訟法第273條之1第1項，第299條第1項前段、第310
     條之2、第454條第2項，判決如主文。
四、如不服本判決，得自收受送達之日起20日內，向本院提起上
    訴。
本案經檢察官王銘仁提起公訴，檢察官林子翔到庭執行職務。
中　　華　　民　　國　　111 　年　　4 　　月　　15　　日
                  刑事第八庭  法  官  徐啓惟　
以上正本證明與原本無異。
如不服本判決應於收受判決後20日內向本院提出上訴書狀，並應敘述具體理由。其未敘述上訴理由者，應於上訴期間屆滿後20日內向本院補提理由書(均須按他造當事人之人數附繕本)「切勿逕送上級法院」。　　　　　　　　　　
中　　華　　民　　國　　111 　年　　4 　　月　　15　　日
                              書記官  林佑儒
附錄論罪科刑法條：
中華民國刑法第185條之3
駕駛動力交通工具而有下列情形之一者，處3年以下有期徒刑，
得併科30萬元以下罰金：
一、吐氣所含酒精濃度達每公升零點二五毫克或血液中酒精濃度
    達百分之零點零五以上。
二、有前款以外之其他情事足認服用酒類或其他相類之物，致不
    能安全駕駛。
三、服用毒品、麻醉藥品或其他相類之物，致不能安全駕駛。
因而致人於死者，處3年以上10年以下有期徒刑，得併科2百萬元
以下罰金；致重傷者，處1年以上7年以下有期徒刑，得併科1百
萬元以下罰金。
曾犯本條或陸海空軍刑法第54條之罪，經有罪判決確定或經緩起
訴處分確定，於十年內再犯第1項之罪因而致人於死者，處無期
徒刑或5年以上有期徒刑，得併科3百萬元以下罰金；致重傷者，
處3年以上10年以下有期徒刑，得併科2百萬元以下罰金。

附件：
臺灣彰化地方檢察署檢察官起訴書
                                     111年度偵字第2414號
　　被　　　告　楊明忠　男　53歲（民國00年0月00日生）
　　　　　　　　　　　　住彰化縣○村鄉○○路000巷00號
　　　　　　　　　　　　國民身分證統一編號：Z000000000號
上列被告因公共危險案件，業經偵查終結，認應提起公訴，茲將
犯罪事實及證據並所犯法條分敘如下：
　　　　犯罪事實
一、楊明忠有3次公共危險案件犯罪紀錄，最後1次經臺灣彰化地
    方法院以107年度交易字第678號判處有期徒刑5月確定，於
    民國108年8月21日徒刑執行完畢出監。詎其仍不知悔改，復
    自111年2月5日上午11時許起，在其彰化縣○村鄉○○路000巷0
    0號住處飲用鹿茸酒後，仍於同日下午1時許，駕駛車牌號碼
    0000-00號自用小客車上路。嗣至同日下午1時5分許，其行
    經大村鄉山腳路125之5號前時，因其所駕駛之車輛車牌逾檢
    註銷而為警當場攔查後，發現其酒氣甚濃，並對其施以吐氣
    所含酒精濃度測試，結果達每公升0.31毫克，因而獲悉上情
    。
二、案經彰化縣警察局員林分局報告偵辦。
        證據並所犯法條
一、證據清單及待證事實：
編號 證據名稱 待證事實 1 被告楊明忠於警詢之供述及偵查中之自白 證明被告酒後駕車之事實。 2 彰化縣警察局員林分局酒精測定紀錄表1紙 證明被告為警測得吐氣所含酒精濃度達每公升0.31毫克之事實。 3 彰化縣警察局舉發違反道路交通管理事件通知單、駕照種類與違規查詢紀錄及車輛詳細資料報表等資料 佐證被告酒後駕車之事實。 
二、核被告所為，係犯刑法第185條之3第1項第1款之公共危險罪
    嫌。又被告曾受犯罪事實欄所載有期徒刑之執行完畢，有刑
    案資料查註紀錄表1份可參，其於5年內故意再犯本件有期徒
    刑以上之本罪，為累犯，請酌量加重其刑。
三、依刑事訴訟法第251條第1項提起公訴。
    此　致
臺灣彰化地方法院
中　　華　　民　　國　 111　　年　　2 　　月　　28　　日
 　　　　　　　　　　　　　　  檢  察  官　王銘仁